VINCENT ACHY

DÉVELOPPEUR FRONT-END

PROFIL

Développeur Front-End avec 4 ans d'expérience, spécialisé en React, Svelte et Tailwind CSS.

Polyvalent, je maîtrise également Node.js, TypeScript, les bonnes pratiques SEO et l'UI/UX design.

Curieux et passionné, je me forme régulièrement pour m'adapter aux dernières évolutions technologiques de mon secteur.

COORDONNÉES

06 86 95 93 84 vincent.achy@gmail.com 29/05/1987 Paris

https://portfolio-vincentachy.vercel.app/

LANGUES

Français | Natif Anglais | B2

EXPÉRIENCES

DÉVELOPPEUR FRONT-END

Tremplin Numérique | Paris | 2023-24

- -Développement d'interfaces web avec React, Next.js, TypeScript et Chakra UI.
- -Intégration de l'API TMDb avec filtrage, tri avancé et pagination dynamique.
- -Optimisation des performances (requêtes API, lazy loading) et de l'accessibilité.
- -Mise en place de tests unitaires et fonctionnels pour assurer la qualité du code.

DÉVELOPPEUR FRONT-END

Malt | Paris | 2021-23

- -Développement d'interfaces web avec React, Svelte et Tailwind $\ensuremath{\mathsf{CSS}}\,.$
- -Intégration de contenus dynamiques (Markdown/MDX) et pagination.
- -Optimisation des performances, SEO et expérience utilisateur.
- -Gestion des API REST et mise en œuvre de workflows CI/CD.

FORMATIONS

FORMATION CONCEPTEUR-DÉVELOPPEUR D'APPLICATIONS (BAC+4)

École O'Clock | Paris | 2023-24

CERTIFICATIONS CONCEPTION WEB & STRUCTURES DE DONNÉES

freeCodeCamp | Paris | 2022-23

COMPÉTENCES TECHNIQUES

Frontend: React, Svelte, SCSS, Tailwind CSS, TypeScript

Backend: Node.js, Express, PostgreSQL

SEO: Optimisation des performances, accessibilité, bonnes pratiques SEO

Outils: Git, Visual Studio Code, Vercel, Figma